【裁判字號】    95,台上,5259
【裁判日期】    950922
【裁判案由】    常業詐欺
【裁判全文】
最高法院刑事判決            九十五年度台上字第五二五九號
上  訴  人  甲○○
上列上訴人因常業詐欺案件，不服台灣高等法院台中分院中華民
國九十五年五月十日第二審判決（九十五年度上訴字第三０號，
起訴案號：台灣台中地方法院檢察署九十四年度偵字第一０八七
二號），提起上訴，本院判決如下：
    主  文
上訴駁回。
    理  由
按刑事訴訟法第三百七十七條規定：上訴於第三審法院，非以判
決違背法令為理由，不得為之。是提起第三審上訴，應以原判決
違背法令為理由，係屬法定要件。且必須依據卷內資料為具體之
指摘，並足據以辨認原判決已具備違背法令之形式，始屬相當。
本件原判決依憑上訴人甲○○除辯稱自民國九十三年十一月起才
參加本件之犯罪集團外，對於原判決所載其他犯罪事實已坦承不
諱，並與共犯柯閔翔於第一審法院九十四年度訴字第二三九一號
審理時供述：其負責開車，載過李冠緯、塗彥男、林逸峰，總共
獲得約新台幣（下同）十幾萬元的利益；共犯王新傑於同案審理
時供稱：其負責開車，也有實際上去刷卡，但沒有幾次，共獲得
約二十五萬元的利益；共犯李冠緯於同案審理時指稱：都是柯閔
翔載伊去盜刷的，總共獲得約二十幾萬元的利益；共犯林逸峰於
同案審理時供稱：是甲○○載伊去盜刷的，總共獲得十萬元左右
的利益；共犯陳銘祥於同案審理時陳稱：都是黃威凱載其去盜刷
的，共獲得一萬多元的利益；共犯黃威凱於同案審理時供稱：之
前是甲○○載其去盜刷的，後來是王新傑載伊去的，總共獲得約
十萬元的利益；共犯詹岳秦於同案審理時供稱：是王新傑載其去
盜刷的，總共獲得約三萬元的利益；共犯葉順達於同案審理時供
稱：是甲○○載其去盜刷的，總共獲得約一萬元的利益；共犯王
偉穎於同案審理時供稱：是王新傑載其去盜刷的，總共獲得約二
、三萬元的利益；共犯黃信勳於同案審理時供稱：是王新傑載其
去刷卡的，總共獲得七、八萬元的利益；共犯王譓傑於第一審法
院九十四年度訴字第二三九二號審理時供稱：其擔任車手；共犯
汪益進於第一審法院九十四年度訴字第二二七四號行準備程序時
供稱：其擔任收、銷贓等語，互核一致，並據如原判決附表一至
附表十一、附表二十三、附表二十四所列之被害人翁任貝等人於
警詢時指述明確，復有如原判決附表一至附表十一、附表二十三
、附表二十四所列之簽帳單及現場翻拍照片等證物在卷可稽。並
經原審調取第一審法院九十四年度訴字第二三九一、二三九二、
二二七四號刑事案件全卷核閱無訛。此外，復有偽造之信用卡、
偽造之身分證、汽車駕駛執照及盜刷贓證物等扣案可資佐證。另
上訴人於九十四年六月三十日警詢時，供稱：「我自九十三年九
月間開始參加該偽造信用卡盜刷集團」「盜刷次數約有一百六十
餘次。共獲利約七十萬左右」；於同日檢察官詢問時，亦供稱：
有從事持偽卡盜刷，從九十三年八、九月開始等語。公訴人起訴
上訴人自九十三年八月間加入盜刷集團，上訴人於第一審法院亦
為認罪之供述。上訴人於九十三年六月三十日警察、檢察官面前
所為之陳述，係在剛被查獲時所為之陳述，沒有受到外界影響，
且上開供述係出於上訴人自由意志所為，其真實性、可信性極高
。因此上訴人參加盜刷集團之日期至遲於九十三年八月開始。因
而撤銷第一審科刑判決，改判依牽連犯從一重論處上訴人共同犯
常業詐欺取財罪刑，已詳敘其所憑之證據及認定之理由。對於上
訴人所辯：伊自九十三年十一月起才參加本件犯罪集團云云，何
以不足採信，亦已依據卷內資料詳予指駁、說明。從形式上觀察
，並無違背法令之情形存在。次查犯罪事實之認定及證據之取捨
，乃事實審法院之職權，且法院憑以認定犯罪事實之證據，並不
以直接證據為限，即綜合各種證據，本於推理作用，為其認定犯
罪事實之基礎，如不違背經驗法則與論理法則，即不得指為違法
，而據為上訴第三審之理由。原判決綜合各種證據，認定上訴人
有上揭犯行，究竟違背如何之經驗法則或論理法則，上訴意旨，
並未具體指明，徒憑己見，就原判決已說明之事項或屬原審採證
認事職權之適法行使，任意指摘有採證違法，且仍為單純事實之
爭執，難謂為適法之第三審上訴理由。次查被告以外之人於審判
外之陳述，雖不符刑事訴訟法第一百五十九條之一至四之規定，
而經當事人於審判程序同意作為證據，法院審酌該言詞陳述或書
面陳述作成時之情況，認為適當者，亦得為證據，刑事訴訟法第
一百五十九條之五第一項定有明文。本件證人即共犯林逸峰、黃
威凱、葉順達等人於警詢及第一審之證述，業據上訴人於原審表
示「無意見」；其於原審之辯護人亦表示「對於證據能力不爭執
，但是就被告參加犯罪集團的時間點有爭執」，審酌其作成時之
情況，亦認為並無不適當之情事，揆諸前開規定，自具證據能力
。原判決雖未就此加以說明，但於判決結果不生影響，上訴意旨
指摘該部分證據無證據能力云云，自非上訴第三審之適法理由。
依前揭說明，其上訴違背法律上之程式，應予駁回。
據上論結，應依刑事訴訟法第三百九十五條前段，判決如主文。
中    華    民    國  九十五  年    九    月  二十二  日
                      最高法院刑事第十庭
                          審判長法官  洪  清  江
                                法官  石  木  欽
                                法官  李  伯  道
                                法官  林  勤  純
                                法官  陳  晴  教
      本件正本證明與原本無異
                                      書  記  官
中    華    民    國  九十五  年    九    月  二十九  日
                                                      v


司法院資訊處製作；財團法人民間司法改革基金會備份。
